臺灣高等法院刑事判決　　　　　　　　 94年度上訴字第398號
上　訴　人　臺灣臺北地方法院檢察署檢察官
被　　　告　甲○○原名袁本欽
被　　　告　乙○○
上列上訴人因被告偽造文書等案件，不服臺灣臺北地方法院92年
度訴字第1867號，中華民國93年12月17日第一審判決（起訴案號
：臺灣臺北地方法院檢察署92年度偵字第19017號），提起上訴
，本院判決如下：
    主  文
原判決撤銷。
甲○○、乙○○共同連續行使偽造信用卡，各處有期徒刑壹年貳
月，並均免其刑之全部之執行，附表參所示偽造之「ｙ．ｄ．ｆ
」、「李道青」署名均沒收。
    事  實
一、甲○○、乙○○二人，基於意圖為自己不法之所有之概括犯
    意聯絡，於民國九十年十月七日一起搭機出境前往奧地利，
    由馬來西亞籍友人綽號「阿忠」之不詳姓名成年男子前來維
    也納機場接機，並與該男子基於犯意聯絡，由該男子交付附
    表壹所示偽造之信用卡，推由甲○○、乙○○二人連續於九
    十年十月八日至十一日，持前揭偽卡在奧地利之薩爾次堡、
    維也納等地大量購買衣服、電器等物，並推由乙○○以冒簽
  　「ｙ．ｄ．ｆ」或「李道青」之署名於簽帳單上（一式三份
    ，即商店聯，顧客收執聯，及銀行聯），而偽造私文書，持
    交店方，足生損害於該「ｙ．ｄ．ｆ」、「李道青」，及店
    家與發卡銀行，而連續刷卡消費如附表壹之一所示金額得遂
    ，附表壹之二部分，雖已刷卡，惟未刷過而未得手，附表貳
    部分，則為在台銀行因而支出之款項。嗣於同年月十二日十
    二時許，為奧地利警察當場查獲，並經奧地利共和國維也納
    刑事地方法院各判處有期徒刑二年六月，並執行有期徒刑一
    年二月後出獄，遣送回台灣。除附表參部分所示簽單外，餘
    信用卡及簽單均已不存在。
二、案經外交部函請法務部轉台灣高等法院檢察署移台灣台北地
    方法院檢察署檢察官聲請簡易判決處刑，原審認不宜以簡易
    判決處刑，該依通常程序審理。
    理  由
一、訊據被告二人，對上開事實坦承不諱，並有外交部函、奧地
    利共和國維也納刑事地方法院判決書及譯文，附表貳所示銀
    行覆本院函等在卷可參，事證明確，被告等犯行洵堪認定。
二、核被告等所為，係犯刑法第二百十條、二百十六條之行使偽
    造文書及同法第二百零一條之一第二項行使偽造信用卡罪。
    被告偽造署名，為偽造私文書之部分行為，其偽造私文書之
    行為，為行使偽造私文書所吸收，均不另論罪。另簽帳單雖
    一式三份，惟被告每次僅一次簽名，而為一次偽造行為，應
    包括論以一罪。而行使偽造信用卡，本質上即含有詐欺，故
    不另論詐欺罪，公訴意旨認應論詐欺罪，且起訴書載有行使
    偽造信用卡，惟漏引論罪法條，尚有未洽。至於附表壹之二
    部分，雖未得手，惟已行使偽造信用卡，於犯罪不生影響。
    被告等先後數次行使偽造私文書、行使偽造信用卡，均分別
    犯同一構成要件之罪，且時間緊接，顯係基於概括犯意為之
    ，均為連續犯，均應依法加重其刑。被告等所犯上開二罪，
    有方法結果之牽連關係，為牽連犯，應從一重之行使偽造信
    用卡罪處斷。被告等上開犯行，與不詳姓名年籍之馬來西亞
    成年男子間，有犯意聯絡，行為分擔，為共同正犯。
三、原審以本案發生於國外，我國無管轄權為由，而為被告二人
    無罪之判決，檢察官認有管轄權，不得為無罪判決而上訴。
    按犯罪之行為或結果，有一在中華民國領域內者，為在中華
    民國領域內犯罪，本法於在中華民國領域內犯罪者適用之，
    刑法第三條前段，第四條分別定有明文，本件，被告二人之
    行為地雖在外國，惟其等犯罪結果，造成附表貳所示在台灣
    地區銀行之直接損失，有各該銀行覆函及本院電話紀錄在卷
    可參（本院卷第十八至四二頁），顯見台灣亦係其犯罪結果
    地之一，揆諸前揭法條，我國自有管轄權，原審誤認為無有
    ，尚有未洽，檢察官對此為指摘，為有理由，自應由本院撤
    銷原判決改判，爰審酌被告二人行使偽造信用卡對經濟秩序
    之危害，與造成之損失，事後坦承犯行等一切情狀，各量處
    有期徒刑一年二月。並斟酌被告二人已於國外服刑一年二月
    ，有奧地利共和國釋放令及譯文在卷可參，且被告均已坦白
    認錯，已知悔悟，爰依刑法第九條但書規定，諭知免其刑全
    部之執行，以啟自新。附表參所示銀行聯簽單上偽造之「ｙ
    ．ｄ．ｆ」或「李道青」之署名均應依刑法第二百十九條宣
    告沒收。另偽造之信用卡，及偽造之署名及簽單私文書（含
    收執聯等三聯，附表參部分除外），或已由外國法院處分，
    或已逾保存期，而未檢送本院，當已不存在，爰不另為沒收
    諭知。
據上論斷，應依刑事訴訟法第369條第1項前段、第364條、第299
條第1項前段，刑法第28條、第56條、第201條之1第2項、第216
條、第210條，第55條，第9條但書，第219條，判決如主文。
本案經檢察官鄭龍照到庭執行職務。
中　　華　　民　　國　　94　　年　　4　　月　　29　　日
　　　　　　　　　刑事第二十一庭  審判長法　官溫耀源
　　　　　　　　　　　　　　　　　  　  法　官吳  燦
　　　　　　　　　　　　　　　　　　    法　官周政達
以上正本證明與原本無異。
如不服本判決，應於收受送達後十日內向本院提出上訴書狀，其
未敘述上訴之理由者並得於提起上訴後十日內向本院補提理由書
（均須按他造當事人之人數附繕本）。
                                        書記官陳菊珍
中　　華　　民　　國　　94　　年　　4 　　月　　29　　日
附錄：本案論罪科刑法條全文
刑法第二百十條 (偽造變造私文書罪)
偽造、變造私文書，足以生損害於公眾或他人者，處五年以下有
期徒刑。
刑法第二百十六條 (行使偽造變造或登載不實之文書罪)
行使第二百十條至第二百十五條之文書者，依偽造、變造文書或
登載不實事項或使登載不實事項之規定處斷。
中華民國刑法第201條之1
意圖供行使之用，而偽造、變造信用卡、金融卡、儲值卡或其他
相類作為簽帳、提款、轉帳或支付工具之電磁紀錄物者，處一年
以上七年以下有期徒刑，得併科30000元以下罰金。
行使前項偽造、變造之信用卡、金融卡、儲值卡或其他相類作為
簽帳、提款、轉帳或支付工具之電磁紀錄物，或意圖供行使之用
，而收受或交付於人者，處五年以下有期徒刑，得併科30000元
以下罰金。
附表壹：
一、使用偽造信用卡盜刷
（一）奧地利VISA信用卡－VISA信用卡服務公司
1、信用卡號0000000000000000
(1)在2001年10月8日於維也納
Niedermeyer公司有權使用金額達2107.08歐元
Niedermeyer公司有權使用金額達2034.69歐元
Foto Sojka公司有權使用金額達1249.97歐元
"Ana Grand Hotels"有權使用金額達159.88歐元
Gucci公司有權使用金額達2038.47歐元
Mobilkom-Shop公司有權使用金額達864.08歐元
"Happy Buddah"公司有權使用金額達130.81歐元
(2)在2001年10月9日於維也納
Rabenreiter公司有權使用金額達218.02歐元
Wiener Linien公司有權使用金額達65.41歐元
"Chattanooga"公司有權使用金額達125.4歐元
(3)在2001年10月11日於維也納在"Life Chat Club"公司四次有
  權使用金額達2906.91歐元
2、信用卡號0000000000000000，在2001年10月9日於維也納
Niedermeyer公司有權使用金額達2070.89歐元
Niedermeyer公司有權使用金額達2165.29歐元
Europafunk公司有權使用金額達5121.98歐元
Maxmobil-Shop公司有權使用金額達14.53歐元
（二）MASTERCARD公司信用卡
1、信用卡號0000000000000000，在2001年10月8日於維也納
Niedermeyer公司有權使用金額達2179.89歐元
"My little Shop"公司有權使用金額達216.35歐元
2、信用卡號0000000000000000，在2001年10月11日於薩爾次堡
Benetton公司有權使用金額達391.85歐元
Aigner公司有權使用金額達412.78歐元
Niedermeyer公司有權使用金額達1598.44歐元
3、信用卡號0000000000000000，在2001年10月9日於維也納
Grundler公司有權使用金額達200.72歐元
Europafunk公司有權使用金額達1089.37歐元
4、信用卡號0000000000000000，在2001年10月11日於薩爾次堡
Niedermeyer公司有權使用金額達2034.11歐元
Hartlauer公司有權使用金額達768.81歐元
二、使用偽造信用卡盜刷未遂
（一）奧地利VISA公司-VISA信用卡服務公司，在2001年10月12
      日於維也納，使用兩張無法辨識號碼的信用卡，向
      Niedermeyer公司有權使用金額達4671.48歐元
（二）MASTERCARD公司
1、信用卡號0000000000000000，在2001年10月9日於維也納
   Europafunk公司有權使用金額達1234.71歐元
2、信用卡號0000000000000000，在2001年10月11日於薩爾次堡
   Niedermeyer公司有權使用金額達2034.11歐元
3、信用卡號0000000000000000，在2001年10月9日於維也納
   Niedermeyer公司有權使用金額達1925.54歐元
4、信用卡號0000000000000000，在2001年10月11日於薩爾次堡
   Niedermeyer公司有權使用金額達2325.24歐元
5、信用卡號0000000000000000，在2001年10月11日於薩爾次堡
   Juwelenhof公司有權使用金額達2034.11歐元
6、信用卡號0000000000000000，在2001年10月9日於維也納
   Niedermeyer公司有權使用金額達4650.48歐元
7、信用卡號0000000000000000，在2001年10月11日於薩爾次堡
   Niedermeyer公司有權使用金額達2325.24歐元
（三）AMERICAN EXPRESS公司信用卡，在2001年10月11日於薩爾
      次堡使用信用卡號000000000000000，向
      "Schmuckpassage"公司有權使用金額達3199.93歐元
附表貳：設籍我國台灣地區之銀行
一、VISA公司信用卡
（一）信用卡號0000000000000000（荷蘭銀行），於2001年10月
      9日於維也納遭盜刷，總損失金額為新台幣300892元
二、MASTERCARD公司信用卡
（一）信用卡號0000000000000000（台新商銀）
      於2001年10月8日於維也納遭盜刷，總損失金額為新台幣
      77040元
（二）信用卡號0000000000000000（台新商銀）
      於2001年10月11日於薩爾次堡遭盜刷，總損失金額為新台
      幣76017元
（三）信用卡號0000000000000000（上海商銀）
      1、於2001年10月9日於維也納遭盜刷，總損失金額為新台
      幣41247元
（四）信用卡號0000000000000000（彰化商銀）
      於2001年10月11日於薩爾次堡遭盜刷，總損失金額為新台
      幣90542元
（五）信用卡號0000000000000000（中國商銀）
      於2001年10月間無在奧地利消費而支付費用
（六）信用卡號0000000000000000（慶豐商銀）
      於2001年10月間無在奧地利消費而支付費用
（七）信用卡號0000000000000000（渣打商銀）
      於2001年10月間無在奧地利消費而支付費用
三、美國運通公司信用卡，信用卡號000000000000000 於2001年
    10月間於奧地利遭盜刷，總損失金額為新台幣1811 元
附表參、
一、荷蘭銀行信用卡號0000000000000000簽單銀行聯上署名，
   於2001年10月9日  15:53:53消費偽簽「ｙ．ｄ．ｆ」
   於2001年10月9日  16:06消費偽簽「ｙ．ｄ．ｆ」
   於2001年10月9日  16:04:14消費偽簽「ｙ．ｄ．ｆ」
   於2001年10月9日  16:36消費偽簽「ｙ．ｄ．ｆ」
  均各一枚
二、彰化銀行信用卡號0000000000000000簽單銀行聯上署名
   於2001年10月11日  17:17:41消費偽簽「ｙ．ｄ．ｆ」
   於2001年10月11日  18:10:50消費偽簽「李道青」
   於2001年10月11日  17:20消費偽簽「李道青 」
  均各一枚
